臺灣臺東地方法院刑事判決　　　　　　　　　　　　　九十一年度易字第一一九號
　　公　訴　人　臺灣台東地方法院檢察署檢察官
　　被　　　告　甲○○
右列被告因贓物案件，經檢察官提起公訴（九十一年度偵字第一○三二號），本院判
決如左：
    主  文
甲○○收受贓物，處有期徒刑伍月，如易科罰金，以參佰元折算壹日。
    事  實
一、甲○○明知張姓之不詳年籍男子所持有未懸掛車牌之裕隆牌藍色自小貨車（引擎
    號碼ＴＤ二七─九六六七六三號），係來路不明之贓車（該車原登記為丙○○所
    有，車號ＰＭ─００２０號，於民國（下同）八十二年三月二十一日十七時許在
    彰化縣員林鎮○○路○段附近失竊），竟於八十三年間某日，在臺東縣池上鄉慶
    豐村十一鄰慶豐一三六之四號住處前，予以收受使用。嗣於九十年十一月間將前
    開贓車借予不知情之外甥乙○○用以載貨，而乙○○於九十一年二月七日十時二
    十分許，因駕駛該開行經臺東縣省道臺十一線一七七公里處，為警當場查獲，並
    扣得上開自小貨車一輛（已由所有人新光產物保險股份有限公司之臺東分處理賠
    代表丁○○領回），始知上情。
二、案經臺東縣警察局報請臺灣臺東地方法院檢察署檢察官偵查起訴。
    理  由
一、訊據被告甲○○固坦承張姓男子有於右揭時、地放置前開車輛於其住處一情不諱
    ，惟矢口否認有何收受贓物之犯行，辯稱：伊不知該車是贓車，係張姓朋友離開
    前將該車車牌拔下說要回去繳稅，留下該車及鑰匙人就走了云云。然查：
（一）前開車輛原係丙○○所有，於八十一年七月八日發照，而於八十二年三月二十
      一日十七時許，在彰化縣員林鎮○○路○段附近失竊乙節，有贓物認領保管收
      據、車輛尋獲電腦輸入單、車輛竊盜及車牌失竊資料個別查詢報表─查詢車輛
      認可資料各一件附卷可稽。足認前開車輛確係失竊之贓車，且於被竊時仍屬購
      買未滿九月之半新車。
（二）被告之張姓朋友交付前開車輛予被告時，僅交付鑰匙，並未交付汽車行照，且
      將車牌拔走等情，業據被告於偵查中及本院審理時所自承，衡諸常情，車輛未
      具車牌已屬相當可疑，而使用車輛應攜帶行車執照，亦為一般人所知之，則被
      告於收受該車時，車牌既已被拔下，又無行照，其為來路不明之贓車應係至為
      明顯。被告雖辯稱車牌係張姓朋友拔下去繳稅云云，然此更與常情不符，且被
      告復自承伊平日開車需繳稅時，亦未曾將前後牌照拔下等語。參以被告自承其
      不清楚張姓朋友之年籍，亦不知如何聯絡他，跟他只有工作上認識，張姓朋友
      要走時，跟伊借了三千元說要坐車回嘉義等語，顯見被告與張姓朋友並非熟識
      ，且張姓朋友於離去時尚須向被告借車資，足認張姓朋友經濟狀況非佳，則於
      被告與張姓朋友既非熟識，張姓朋友經濟情況不佳，而該車於交付被告時又屬
      半新車之情形下，若非該車輛係屬來路不明之贓物，張姓朋友焉會如此大方交
      付該半新車輛予不熟識之被告，且八年來均未取回。被告辯稱其不知該車係屬
      贓車云云，要無可採。
（三）被告曾將該車借予不知情之李仁雄、乙○○使用等情，除據被告所自承外，並
      經證人乙○○結證屬實，顯見該車輛業已為被告所收受使用，否則豈可任由被
      告在未得其張姓朋友之同意下即擅自連續借予他人使用，是被告所辯顯係卸責
      之詞，不足採信。本件事證已臻明確，被告犯行堪予認定。
二、核被告所為，係犯刑法第三百四十九條第一項之收受贓物罪。爰審酌被告動機、
    手段平和、所生損害非鉅，惟犯後猶矢口否認等一切情狀，量處如主文所示之刑
    ，並諭知易科罰金之標準，以示警懲。
據上論斷，應依刑事訴訟法第二百九十九條第一項前段，刑法第三百四十九條第一項
、第四十一條第一項前段，罰金罰鍰提高標準條例第一條前段、第二條判決如主文。
本案經檢察官戊○○到庭執行職務。
中      華    民      國      九十一      年      九     月     三十    日
                                          臺灣臺東地方法院刑事庭
                                              審判長法  官  蔡勝雄
                                                    法  官  黃呈熹
                                                    法  官  蔡世芳
右正本證明與原本無異。
如不服本判決，應於判決送達後十日內向本院提出上訴狀。（須附繕本）
「切勿逕送上級法院」
                                                    書記官  陳美鄉
中      華    民      國      九十一      年      九     月     三十    日
附記：
中華民國刑法第三百四十九條第一項：
收受贓物者，處三年以下有期徒刑、拘役或五百元以下罰金。
